【裁判字號】    97,聲,1948
【裁判日期】    980227
【裁判案由】    返還提存物
【裁判全文】
臺灣桃園地方法院民事裁定              97年度聲字第1948號
聲  請  人  春茂實業股份有限公司
法定代理人  溫樹林
相  對  人  林興紡織有限公司
法定代理人  乙○○
            丁○○
            丙○○
            甲○○
            戊○○
上列當事人間聲請返還提存物事件，本院裁定如下：
    主  文
本院八十年度存字第五００號提存事件聲請人所提存之新台幣參
萬零參佰捌拾捌元，准予返還。
    理  由
一、按「按公司經中央主管機關撤銷或廢止登記者，應行清算」
    ；「有限公司之清算，以全體股東為清算人。但本法或章程
    另有規定或股東會決議，另選清算人者，不在此限」；「公
    司之清算人，在執行職務範圍內，為公司之負責人」，公司
    法第26條之1 準用第24條、第113 條準用第79條、8 條第2
    項分別定有明文。本件相對人業由台北市政府以民國82年6
    月8 日北市建一第46055 號公告撤銷登記，其董事為乙○○
    、丁○○、丙○○、甲○○、戊○○（原名：林劉鳳嬌），
    有相對人之公司設立登記表及股東名單1 份在卷可稽，而相
    對人並未向本院聲報清算人及清算終結，依上說明，自應由
    相對人全體董事為其清算人，是相對人法定代理人依法應為
    乙○○、丁○○、丙○○、甲○○、戊○○，合先敘明。
二、按訴訟終結後，供擔保人證明已定20日以上之期間，催告受
    擔保利益人行使權利而不行使者，法院應依供擔保人之聲請
    ，以裁定命返還其提存物，民事訴訟法第104 條第1 項第3
    款定有明文。又該條之規定，於其他依法令供訴訟上之擔保
    者，準用之，同法第106 條亦定有明文。而此所謂訴訟終結
    ，應從廣義解釋，包括執行程序終結在內，亦即債權人若確
    已聲請撤銷假扣押裁定，並撤回假扣押執行之聲請，復定20
    日以上之期間催告受擔保利益人即相對人行使權利而未行使
    者，不妨適用上開條文之規定，准許債權人領回其因聲請假
    扣押而提供之擔保金（最高法院75年度台抗字第261 號裁判
    意旨參照）。
三、本件聲請意旨略以：聲請人前遵鈞院80年度裁全字第350 號
    民事假扣押裁定，以鈞院80年度存字第500 號提存事件，提
    供新台幣30,388元為擔保，而對相對人之財產以鈞院80年度
    執全字第295 號實施假扣押在案。因聲請人聲請撤回上開假
    扣押程序，並經鈞院92年度全聲字第402 號民事裁定准許在
    案，因此訴訟程序即已終結，遂以鈞院97年度聲字第1498號
    聲請鈞院通知相對人於收受通知後21日內行使權利，惟相對
    人未於期限內行使權利並為證明，爰依民事訴訟法第104 條
    第1 項第3 款之規定聲請返還上開提存物等語，並提出聲請
    人公司基本資料查詢、相對人公司基本資料查詢、相對人公
    司設立登記表、本院80年度裁全字第350 號民事裁定、本院
    80年度存字第500 號提存書、本院92年度全聲字第402 號裁
    定、本院92年12月8日桃院祺執80年執全字第295號塗銷查封
    登記函、桃院永民人97年度聲字第1498號函暨聯合報97年11
    月14日節本、相對人法定代理人戶籍謄本等件為證。
四、經查，聲請人上開主張，除據其提出上開證據為證外，並經
    本院依職權調取前揭卷宗，核閱屬實。且聲請人於上開假扣
    押執行事件終結後，已定20日以上期間通知相對人因上開假
    扣押所受損害行使權利而未行使一節，亦有本院通知函暨聯
    合報97年11月14日節本、本院民事紀錄科查詢表2 紙及台灣
    士林地方法院98年1 月20日士院木民科字第0980300380號函
    附卷可稽。從而，依上說明，聲請人聲請返還本件擔保金，
    核無不合，應予准許。
五、依民事訴訟法第106 條、第104 條第1 項第3 款，裁定如主
    文。
中    華    民    國    98    年    2     月    27    日
                  民事第二庭    法  官  王耀興
以上正本係按照原本作成。
如不服本裁定應於送達後10日內向本院提出抗告狀，並繳納抗告
費新臺幣1,000元。
中    華    民    國    98    年    2     月    27    日
                                書記官  黃盈菁


司法院資訊處製作；財團法人民間司法改革基金會備份。
